【裁判字號】    98,簡上,198
【裁判日期】    981230
【裁判案由】    給付信用卡帳款
【裁判全文】
臺灣板橋地方法院民事判決             98年度簡上字第198號
上  訴  人  甲○○○
被上訴人    第一商業銀行股份有限公司
法定代理人  丙○○
訴訟代理人  丁○○
上列當事人間請求給付信用卡帳款事件，上訴人對於中華民國98
年9月11日本院板橋簡易庭98年度板簡字第1510號第一審判決提
起上訴，經本院於98年12月16日言詞辯論終結，判決如下：
    主  文
上訴駁回。
第二審訴訟費用由上訴人負擔。
    事實及理由
一、被上訴人主張：上訴人於民國90年2月21日向被上訴人申請
    信用卡二張，分別為卡號：0000-0000-0000-0000及0000-00
    00-0000-0000，依契約約定條款第16條第1項、第4項、第5
    項約定，持卡人未於每月繳款截止日前付清當期最低應繳金
    額或延誤繳款期限者，應自結帳日次日起依約定利率為年息
    18.25﹪加付遲延利息。上訴人於97年1月28日至97年2月2日
    ，持卡號：0000-0000-0000-0000信用卡共刷57040元，另一
    張卡號0000-0000-0000-0000號信用卡，上訴人則主張被盜
    刷75230元，惟上訴人已於97年2月在被上訴人傳真予上訴人
    之聲明書上簽名，同意就上開卡號所生之所有費用負完全清
    償責任，並於97年8月間清償部分款項，最後尚欠114416元
    未付，是被上訴人依據該聲明書，請求上訴人給付114416元
    及自98年2月5日起按年息18.25%計算之遲延利息。
二、上訴人則以：伊承認卡號：0000-0000-0000-0000信用卡之
    款項57040元，惟另一張卡號0000-0000-0000-0000號75230
    元，係訴外人徐進伸所盜刷，上訴人已對訴外人徐進伸向臺
    灣彰化地方法院檢察署提出偽造文書、詐欺之刑事告訴，該
    筆7523 0元係被盜刷，上訴人毋庸付款，被上訴人之承辦人
    員徐先生向伊表示「要伊在聲明書上簽名回傳，如果查清楚
    不是伊刷的，銀行不會向伊請求該筆款項」，伊才在聲明書
    上簽名，該筆帳款確實係被盜刷，銀行不應向伊請求付款等
    語置辯。
三、原審為被上訴人全部勝訴之判決，上訴人不服，提起上訴，
    並聲明：(1)原判決廢棄；(2)上開廢棄部分，被上訴人在第一
    審之訴駁回。被上訴人則聲明：駁回上訴。
四、被上訴人依據聲明書請求上訴人付款，上訴人雖不否認在該
    聲明書上親自簽名，惟以前詞置辯。經查，聲明書左下角有
    記載「填妥請寄台北市○○路○段203號9樓信用卡處交易管
    理部林先生收」，據證人乙○○證稱：當時我任職第一銀行
    信用卡處交易管理部風險管理案件調查員，聲明書是銀行制
    式的格式，我向上訴人求證，上訴人說有壹張卡萬事達卡被
    盜刷，我將聲明書寄給上訴人由上訴人自己決定報警處理，
    還是簽名依照聲明書所載的內容負責，後來上訴人簽名後將
    聲明書傳真給我，就盜刷部分上訴人雖然一開始有說是別人
    盜刷，我要上訴人自己決定是否報警，後來上訴人自己簽了
    聲明書。這個案件主要是我跟上訴人聯絡，交易管理處有一
    位徐先生，但他不是負責這件案子，我也沒有聽徐先生談到
    他有與上訴人聯絡。因為我已經查出卡是被徐進伸盜刷的，
    我才向上訴人求證是否認識徐進伸，上訴人說認識徐進伸，
    她說卡片被徐進伸拿去用，我才告知上訴人是否要報警或是
    簽聲明書由上訴人自己決定等語（見98年11月12日準備程序
    筆錄），可知證人乙○○與上訴人聯絡之時，已得知被盜刷
    乙事，並告知就訴外人徐進伸盜刷之部分，上訴人係要報警
    或依聲明書之內容清償，由上訴人自己決定，並非如上訴人
    所稱「銀行要伊在聲明書上簽名回傳，如果查清楚不是伊刷
    的，銀行不會向伊請求該筆款項」。又查，該聲明書之內容
    為「本人甲○○○身分證字號Ｚ000 000000，於民國90年2月
    辦貴行信用卡，並蒙貴行發給卡號0000-0000-0000-0000給
    予本人持用。至民國97年2月5日止，尚欠新台幣柒萬伍仟貳
    佰參拾元整無誤，為免爭議，本人特此聲明，關於上開卡號
    所產生之所有費用，願負完全清償責任，此致第一商業銀行
    ，立聲明書人甲○○○」，有聲明書附於原審卷第29頁，則
    依該聲明書之內容，已明白揭示立聲明書人關於上開卡號所
    產生之所有費用，願負完全清償責任，並簽名以示負責，銀
    行若不向上訴人請求付款，實無必要多此程序要求上訴人在
    聲明書上簽名回傳，依該聲明書之內容負責，是上訴人所辯
    「銀行表示如查明為盜刷款，亦不會向伊求償」云云，顯與
    聲明書所載不符，為不可採。
五、綜上，上訴人已在聲明書上簽名，同意按聲明書之內容清償
    ，則被上訴人依聲明書請求上訴人給付114416元及自98年2
    月5日起至清償日止按年息18.25%計算之遲延利息，自屬有
    據，應予准許。原審判命上訴人如數給付，並依職權宣告假
    執行，於法並無違誤。上訴意旨指摘原判決不當，求予廢棄
    改判，為無理由，應予駁回其上訴。
六、據上論結，本件上訴為無理由，依民事訴訟法第436條之1第
    3 項、第449條第1項、第78條，判決如主文。
中    華    民    國    98    年    12    月    30    日
                  民事第三庭    審判長法  官  朱耀平
                                      法  官  張紫能
                                      法  官  陳映如
不得上訴
中    華    民    國    98    年    12    月    30    日
                                      書記官  李錦輝


司法院資訊處製作；財團法人民間司法改革基金會備份。
